【裁判字號】    99,交聲,1465
【裁判日期】    991025
【裁判案由】    違反道路交通管理處罰條例聲明異議
【裁判全文】
臺灣桃園地方法院交通事件裁定        99年度交聲字第1465號
原處分機關  交通部公路總局新竹區監理所
異  議  人
即受處分人  甲○○
上列異議人因違反道路交通管理處罰條例案件，對於交通部公路
總局新竹區監理所桃園監理站民國99年9 月13日桃監裁罰字第裁
52-AEY746604號所為之違反道路交通管理事件裁決處分，聲明異
議，本院裁定如下：
    主  文
異議駁回。
    理  由
一、按為維護道路交通安全與暢通，公路或警察機關於必要時，
    得指定某線道路或某線道路區段禁止或限制車輛、行人通行
    ，或禁止穿越道路，或禁止停車及臨時停車之事項發布命令
    ，道路交通管理處罰條例第5 條第1 款定有明文。又汽車駕
    駛人，駕駛汽車有不遵守公路或警察機關，依第5 條規定所
    發布命令者，處900 元以上1,800 元以下罰鍰，並記違規點
    數1 點，道路交通管理處罰條例第60條第2 項第2 款、第63
    條第1項亦分別定有明文。
二、原處分意旨略以：受處分人即異議人甲○○駕駛車牌號碼FN
    -949號營業貨運曳引車於民國99年8 月22日早上9 時15分許
    ，行經臺北市○○○路時，經臺北市政府警察局中山分局員
    警以其有「不遵守公路或警察機關依第5 條規定所發布之命
    令」之違規事由，掣開北市警交字第AEY746604 號舉發違反
    道路交通管理事件通知單（下稱舉發通知單）當場舉發，異
    議人於應到案日期前提出不服，原處分機關即交通部公路總
    局新竹區監理所遂於99年9 月13日依據道路交通管理處罰條
    例第60條第2 項2 款、第63條第1 項第1 款及道路交通管理
    事件統一裁罰基準表之規定，裁處罰鍰新臺幣（下同）900
    元並記違規點數1 點等語。
三、聲明意旨略以：異議人於上開時地駕駛營曳引車行經臺北市
    ○○○路前為警攔停，異議人馬上出示聯結車通行證給員警
    看，並且99年8 月22日當天是星期日，根本就無管制路線之
    規定，但員警還是恣意開單，並且開單係以「不遵守公路或
    警察機關依第5 條規定所發布之命令」告發，而非以「不遵
    守道路交通標誌、標線、號誌之指示」為由開單，顯然與欲
    舉發之事實不符，為此聲明異議，請求撤銷原處分等語。
四、經查：
（一）本件異議人甲○○於99年8 月22日早上9 時15分許，駕駛
      車牌號碼FN-949號營業貨運曳引車，行經臺北市○○○路
      時，為警攔停舉發違規之事實，為異議人所不否認，並有
      本件舉發通知單、裁決書各1 份在卷可稽，異議人確有於
      上揭時間，駕駛上開車輛行經舉發地點，堪以認定。
（二）觀諸異議人所提出所駕FN-949號曳引車之臺北市聯結車通
      行證，其上記載限行路線中有包含長安東路；有效期限為
      「自99年7 月23日起至99年11月1 日止，逾期作癈」；使
      用說明欄第2 項則記載「本證每日上午6 時30分起至9時
      30分止及下午16時起至20時止，禁止使用」等文字，查本
      件異議人駕駛上揭曳引車行駛時間係在通行證有效期限內
      ，行駛路段亦為所規範之限行路線，惟異議人係在上午9
      時15分行駛在該路段，是在該通行證禁止使用之時段內，
      而依上開使用說明欄第2 項之文義觀察，並未將例假日排
      除在外，亦即異議人所駕駛之曳引車在「每日」上午6 時
      30分至9 時30分的時段內，原均不得行駛在通行證上之限
      行路線上。
（三）本院再依職權函詢臺北市政府警察局，其回函以：「…經
      本府道路交通安全督導會報第七次作部分修正，於98年11
      月2 日奉市長核定，並自98年12月1 日及98年12月16日起
      實施。…有關本局核發聯結車通行證上禁止行駛之時間，
      是否包含假日一節，查依上述規定除部分大貨車管制區域
      內例假日開放外，其餘大貨車及聯結車在公告全日禁行範
      圍內例假日皆管制」等節，有臺北市政府警察局99年10月
      15 日 北市警交字第09935282000 號函暨所附之「臺北市
      大貨車及聯結車禁止通行範圍路線圖」、「臺北市聯結車
      通行證」範本等在卷可查；佐以異議人提出之該車輛通行
      證上確實沒有假日除外的相關明文，應認異議人所駕駛之
      上開營業貨運曳引車僅能行駛於通行證上之限行路線，且
      受「每日」上午6 時30分至9 時30分的時段不得行駛之限
      制。異議人主張星期日並無管制路線之規定云云，並無依
      據，而不足採信。
（四）又道路交通管理處罰條例第5 條第1 款既明訂公路或警察
      機關得發布命令指定某線道路或某線道路區段禁止或限制
      車輛通行；且同法第60條第2 項第2 款亦規定汽車駕駛人
      不遵守公路或警察機關依上開規定所發布命令者，即可處
      以相當之罰鍰；而與同法第60條第2 項第3 款係規定汽車
      駕駛人不遵守道路交通標誌、標線、號誌之指示者，可處
      以一定罰鍰之要件不同，本件異議人之違規行為確係未依
      公路機關依第5 條規定所發布命令而在禁止行駛之時段內
      駕駛營業貨運曳引車僅行駛於限行路線上，並非不遵守道
      路交通標誌、標線、號誌之指示，異議人認舉發違規條文
      有誤云云，亦屬無據，併此敘明。
五、綜上所述，本件異議人確有於前揭時地駕駛車輛，不遵守公
    路機關依處罰條例第5 條規定所發布之命令之違規行為，原
    處分機關依道路交通管理處罰條例第60條第2 項第2 款及第
    63條第1 項之規定，裁處異議人罰鍰900 元，並予記違規點
    數1 點，核無違誤。從而，本件異議為無理由，應予駁回。
據上論結，應依道路交通案件處理辦法第19條，裁定如主文。
中    華    民    國    99    年    10    月    25    日
                  交通法庭      法  官  楊麗文
以上正本證明與原本無異。
如不服本裁定，應於裁定送達後5日內向本院提出抗告狀。
                                書記官  柯凱騰
中    華    民    國    99    年    10    月    25    日

司法院資訊處製作；財團法人民間司法改革基金會備份。
